臺灣板橋地方法院刑事判決　　　　　　　96年度訴字第1119號
公　訴　人　臺灣板橋地方法院檢察署檢察官
被　　　告　甲○○
義務辯護人　蔡　柱 律師
上列被告因違反毒品危害防制條例案件，經檢察官提起公訴（96
年度偵字第4477號），本院判決如下：
    主  文
甲○○販賣第三級毒品未遂，處有期徒刑貳年捌月，扣案之愷他
命共貳包（驗餘毛重共貳拾點陸零柒公克）均沒入銷燬，扣案之
愷他命包裝袋貳只、行動電話ＳＩＭ卡壹枚（門號000000
0000號），均沒收。
    事  實
一、甲○○明知愷他命（ketamine，起訴書載為Ｋ他命）為毒品
    危害防制條例第二條第二項第三款所規定之第三級毒品，未
    經許可不得非法販賣或持有，於民國九十六（起訴書誤為九
    十五）年二月十日凌晨一時許，在臺北縣三重市○○○路好
    樂迪ＫＴＶ內，向姓名年籍不詳綽號「阿義」之成年男子無
    償取得第三級毒品愷他命（毛重共二○‧六三五公克）後，
    竟因其妻分娩需錢孔急，而基於販賣愷他命之犯意，於翌（
    十一）日凌晨五時五十五分許，在臺北縣三重市○○路○段
    二十二號「e 路狂飆」網咖店內，以「專賣Ｋ他命」代號，
    登入「北部人聊天室」網站（網址：http://sp.226.
    f1.com.tw ），散布「過年換現金出清Ｋ他命意者密我」之
    販賣毒品訊息，並留下0000000000號行動電話供
    聯絡之用，適有員警在該網站執行巡邏職務時發現，而以「
    落花有意」之代號，向甲○○佯稱欲以新台幣（下同）二萬
    一千元購買愷他命二十公克，並要求試貨，雙方並約定於同
    日下午五時許，在臺北縣三重市○○○路與自強路口前進行
    交易，嗣員警依約前往上開地點，甲○○則與不知情之林貞
    武、林佑勳（上開二人，另經檢察官為不起訴處分）共同前
    往見面，並由甲○○取得交易毒品後，員警即表明身分而逮
    捕甲○○，並扣得愷他命二包（毛重共二○‧六三五公克）
    、行動電話門號0000000000號ＳＩＭ卡一枚。
二、案經臺北市政府警察局中山分局移送臺灣板橋地方法院檢察
    署檢察官偵查起訴。
    理  由
一、訊據被告甲○○對於上揭事實坦承不諱，與證人林貞武、林
    佑勳證述之情節互核相符，並有「北部人聊天室」網頁列印
    資料、0000000000號行動電話使用人資料、前開
    門號於九十六年二月十日、十一日之雙向通聯紀錄、行動電
    話螢幕翻拍照片在卷可稽，扣案之粉末二包，經鑑驗後檢出
    ketamine成分，驗餘毛重二○‧六○七公克，有行政院衛生
    署管制藥品管理局鑑定書在卷可佐。足認被告前揭自白與事
    實相符，堪予採信，本案事證明確，被告犯行已堪認定，自
    應依法論科。至被告一度辯稱有情感性精神病，嗣辯稱係因
    酒醉而有上揭犯行等節，依被告於歷次陳述時，對犯案動機
    、目的、取得毒品之管道、匿名上網兜售之過程、聯繫方法
    、規避查緝之方式、要求林貞武、林佑勳陪同前往之目的等
    情節，均詳為描述，顯示對本案謀劃及決意過程，均有正確
    認知及明確記憶，無從認為其行為時因精神障礙或其他心智
    缺陷，致不能辨識其行為違法或欠缺依其辨識而行為之能力
    ，或其辨識能力顯著減低，均無足信為減輕其刑之依據，附
    此指明。
二、查愷他命係毒品危害防制條例第二條第二項第三款規定之第
    三級毒品。核被告所為，係犯毒品危害防制條例第四條第六
    項、第三項之販賣第三級毒品未遂罪。被告於販賣前持有愷
    他命之低度行為，為販賣之高度行為吸收，不另論罪。被告
    已著手於販賣毒品之實行，然尚未售出毒品，即經查獲，其
    犯行尚屬未遂，爰依刑法第二十五條第二項規定減輕其刑。
    爰審酌被告明知販賣毒品事涉重典，且危害他人至深，竟僅
    因自己開銷所需，貪圖不當利益，上網對不特定人兜售大量
    毒品，對國民健康、社會治安之危害既深且遠，案情已逾一
    般，不容輕縱，兼衡其犯罪之動機、目的，經當場查獲後，
    自知事證明確，雖仍見避重就輕之辯詞，然終未多為無謂辯
    解而坦承犯行之態度等一切情狀，量處如主文所示之刑，以
    示警懲。
三、扣案之第三級毒品愷他命共二包（驗餘毛重二○‧六○七公
    克，含包裝塑膠袋二只），其愷他命部分為查獲之第三級毒
    品，被告無正當理由而擅自持有，應依毒品危害防制條例第
    十八條第一項之規定沒入銷燬之，至取樣之愷他命部分，因
    檢驗用罄而滅失，爰不另為沒收銷燬之諭知。至扣案之前揭
    毒品包裝袋二只、行動電話門號0000000000號Ｓ
    ＩＭ卡一枚部分，均屬被告所有，供犯同條例第四條販賣第
    三級毒品罪所用之物，業據被告供明在卷，均沒收之。至被
    告供聯絡販毒所用之手機機身，業經丟棄而滅失不存，業經
    被告供承在卷，既未經檢察官舉出積極證據證明尚存在，爰
    不為沒收之諭知，附此敘明。
據上論斷，應依刑事訴訟法第二百九十九條第一項前段，毒品危
害防制條例第四條第三項、第六項、第十八條第一項前段、第十
九條第一項，刑法第十一條前段、第二十五條，判決如主文。
本案經檢察官靳開聖到庭執行職務。
中　　華　　民　　國　　96　　年　　6 　　月　　4 　　日
                  刑事第八庭  審判長法　官  王屏夏
??????????????????法?官  彭全曄
??????????????????法?官  王偉光
以上正本證明與原本無異
如不服本判決應於送達後10日內向本院提出上訴狀
                             ??   書記官　陳怡君
中　　華　　民　　國　　96　　年　　6 　　月　　4 　　日
附錄本案論罪科刑法條全文：
毒品危害防制條例第4條
製造、運輸、販賣第一級毒品者，處死刑或無期徒刑；處無期徒
刑者，得併科新臺幣1千萬元以下罰金。
製造、運輸、販賣第二級毒品者，處無期徒刑或7年以上有期徒
刑，得併科新臺幣7百萬元以下罰金。
製造、運輸、販賣第三級毒品者，處5年以上有期徒刑，得併科
新臺幣5百萬元以下罰金。
製造、運輸、販賣第四級毒品者，處3年以上10年以下有期徒刑
，得併科新臺幣3百萬元以下罰金。
製造、運輸、販賣專供製造或施用毒品之器具者，處1年以上7年
以下有期徒刑，得併科新臺幣1百萬元以下罰金。
前五項之未遂犯罰之。
